Ревзин Филипп Григорьевич, Инженер по тестированию

26.08.1978 г.р. САНКТ-ПЕТЕРБУРГ +7 (921) 935-24-60 f.g.revzin@gmail.com



Цель поисков

Есть огромное желание получить первый опыт работы тестировщиком и дальше развиваться в этом направлении. Успешно окончил курс «Инженер по тестированию» и уже имею опыт выполнения учебных проектов по тестированию веб-приложений, составлению тест-планов и чек-листов, тестированию мобильных приложений, работе с API и PostgreSQL.

Навыки

- Опыт 5 месяцев в выполнении реальных проектов на Яндекс.Практикуме;
- Знание теории тестирования, видов и методов тестирования, жизненного цикла разработки ПО:
- Составление тест-кейсов и чек листов, заведение баг-репортов;
- Тестирование web-приложений;
- Тестирование мобильных приложений в Android Studio и на реальных устройствах;
- Тестирование API в Postman;
- Pабота с DevTools и в Charles;
- Тестирование баз данных, написание SQL-запросов, работа с консолью;
- Основы автоматизации тестирования: работа с JavaScript и Puppeteer.

Опыт работы

МАЙ 2020 – НАСТОЯЩЕЕ ВРЕМЯ

Яндекс.Практикум – Инженер по тестированию, выпускник

Выполнил проекты по следующим учебным блокам:

- Проектирование тестов: анализ требований, составление Mindmap и блок-схем, тест-дизайн, определение классов эквивалентности и граничных значений, составление чек-листов и тест-кейсов. Выполнил проект по тестированию интерфейса и логики работы маршрутной панели сервиса «Яндекс.Маршруты».
- Тестирование веб-приложений: тестирование клиента и сервера, работа с DevTools, работа с запросами в Charles, кроссбраузерное и кроссплатформенное тестирование, тестирование UI, тестирование форм, заведение баг-репортов в Яндекс.Трекере. Выполнил проект по тестированию вёрстки и логики интерфейса сервиса «Яндекс.Маршруты».
- Тестирование мобильных приложений и API: тестирование в эмуляторе и на реальном устройстве, API: тест-дизайн для API, работа с запросами в Postman. Выполнил проект по тестированию мобильного приложения «Яндекс.Метро» и API бэкенда «Яндекс.Метро».

- Основы баз данных: работа с консолью, тестирование баз данных, SQL-запросы, работа с таблицами. Выполнил проект по работе в консоли с логами и базой данных такси.
- Основы автоматизации тестирования: работа с JavaScript, библиотекой Puppeteer.
- Дипломный проект: теория тестирования, тестирование веб-приложения, мобильного приложения и API приложения Яндекс.Самокат.

АПРЕЛЬ 2017 – НАСТОЯЩЕЕ ВРЕМЯ

Авто, Санкт-Петербург – Водитель такси

• Работа в такси.

MAPT 2011 - MAPT 2017

Геосервис-Информ, Санкт-Петербург – Экономист

• Небольшая IT-компания, где моими основными обязанностями было ведение бухгалтерского и кадрового учёта, делопроизводство и документооборот. Но в связи с небольшой численностью персонала, также подключался к работам по программному продукту: редактирование HTML, CSS, JS и XML-файлов, тестирование скорости работы программных компонентов, написание технической документации.

ИЮНЬ 2008 - ИЮНЬ 2009

Нефтегазгеодезия, Санкт-Петербург – Аналитик бизнес-процессов

• Занимался сбором и анализом данных по различным бизнес-процессам в инжиниринговой компании, а также подготовкой документации для участия в тендерах.

АПРЕЛЬ 2001 – ИЮНЬ 2008

Магазин «Меха на Каменноостровском», Санкт-Петербург – Менеджер по продажам

Образование

Санкт-Петербургский Политехнический Университет – год окончания 2001, Факультет Экономики и Менеджмента, специальность «Информационные системы в экономике и менеджменте»

Дополнительная информация

Помимо курса «Инженер по тестированию», изучал следующую литературу:

- Роман Савин «Тестирование Дот Ком, или Пособие по жестокому обращению с багами в интернет стартапах».
- Святослав Куликов «Тестирование программного обеспечения. Базовый курс».

Всегда готов к изучению нового для пользы компании и саморазвития. Например, когда работал экономистом, также осваивал элементы программирования и тестирования. Описал выше в «Опыте работы».